Inventaris van het archief van de Chef van de Luchtmachtstaf (CLS) van het Ministerie van Defensie (1945) 1951 – 1986 (1996), (1945) 1951-1986 (1996)
Nationaal Archief, Den Haag
Chef van de Luchtmachtstaf
Chef Luchtmachtstaf
1945-1996
merendeel 1951-1986
D27550
87,5 meter meter; 5598 inventarisnummers.
Normale geschreven en getypte documenten, geen bijzondere handschriften.
Nationaal Archief, Den Haag
Chef van de Luchtmachtstaf van het Ministerie van Oorlog/Defensie, 1951 - 1986
Het archief van de Chef van de Luchtmachtstaf is een reconstructie van het beleid op hoofdlijnen. Een van de meest voorkomende te bewaren dossiers zijn de organisatietabellen van de verschillende onderdelen. Zo ook de dossiers die de organisatiestructuur en de bijbehorende taken weergeven. Alsmede bestaat het archief uit systemen van militair materieel, luchtvaartongevallen, dossiers op het gebied van mobilisatievoorbereiding (Vredesinstructies voor de Materiële Mobilisatie- en Oorlogsvoorbereiding (VIMM)), vanwege het historisch belang. Verder bestaat het archief uit meerjarenplannen, bestedingsplannen en bouwprogramma’s, alsmede leerplannen en specifieke stukken over vliegtuigen. Dit archief bevat onder andere stukken over thema’s die speelden in de meest roerige periode van de Koude Oorlog (de jaren vijftig en zestig). Ook de kwestie Nieuw-Guinea, de dekolonisatie van Indonesië en de oorlog in Korea (1950-1953) zijn terugkerende thema’s. De historisch-maatschappelijke relevantie van dit archief kan daarom als hoog worden aangeduid. Bovendien bevat dit archief een schat aan informatie over de geschiedenis van de Nederlandse militaire luchtvaart.
Archiefvorming
Geschiedenis van de archiefvormer
Militaire luchtmacht
Tijdens de tweede wereldoorlog lukte het een gedeelte van de luchtmacht naar Engeland te vluchten. Daar kwam een samenwerking met de Royal Air Force (RAF) tot stand. Het Directoraat Nederlandse Luchtstrijdkrachten (DNLSK) werd opgericht op 26 juli 1944 in Londen. Dit was een gemeenschappelijke oprichting van de ministeries van Oorlog en Marine. De squadrons van het Koninklijk Nederlands Indisch Leger (KNIL bleven buiten deze organisatie.
Het DNLSK richtte zich op de registratie, het beheer en de regeling van de opleidingen en kreeg het commando over het Nederlands personeel bij de RAF-onderdelen. Het had als taak de voorbereiding van de nodige plannen voor de opbouw van de Nederlandse luchtstrijdkrachten en zou na terugkeer in Nederland ook de feitelijke realisering hiervan ter hand moeten nemen. Het DNLSK slaagde er in een fundament te leggen voor de naoorlogse Nederlandse Luchtmacht. In november 1945 werd het Directoraat overgeplaatst naar Den Haag. Het einde van de DNLSK kwam op 10 juli 1948 (Winter, R. de, E.H.J.C.M. Doreleijers, Luchtmachtstructuren in beweging: 80 jaar Luchtmachtorganisatie (Den Haag 1994) 63). Hierdoor ging de Marine Luchtvaart Dienst weer apart opereren.
Op 1 april 1947 werd het Commando Legerluchtmacht Nederland (CLN) opgericht. De staf van het CLN kreeg het bevel over het inmiddels tot commando omgedoopte Regiment Luchtvaarttroepen, het Directoraat Luchtvaartopleidingen, het Depot Personeel, de operationele onderdelen, de centrale magazijnen en de centrale werkplaatsen. Het CLN bestond nauwelijks 3,5 jaar. Tot 1 september 1950 gaf het CLN leiding aan de opbouw van de Nederlandse Luchtmacht. Op laatstgenoemde datum werd het Commando opgeheven en gingen de bevoegdheden van de Commandant CLN over op de Plaatsvervangend Chef van Luchtmachtstaf, een in 1949 gecreëerde functie die echter tot de opheffing van het CLN onvervuld zou blijven (Ibidem 68).
Op 1 maart 1947 werd de functie van de Chef van de Luchtmachtstaf (CLS) ingesteld. De instelling van de functie van de CLS was het beginsignaal voor de vorming van een zelfstandige luchtmacht binnen het Ministerie van Oorlog. Dit was een grote stap op weg naar een zelfstandig krijgsmachtonderdeel voor de luchtmacht. De CLS werd bij de reorganisatie van 1 maart 1947 nevengeschikt aan de Chef van de Generale Staf, de Directeur Administratieve Diensten, de Adjudant-generaal en de Kwartiermeester-generaal en ressorteerde, net als deze functionarissen, rechtstreeks onder de Minister van Oorlog. De aandachtsgebieden van de CLS waren het onderhoud en herstel van specifiek luchtmachtmaterieel, alsmede de voorbereiding van de aanschaf van het luchtmachtmaterieel. De CLN bleef verantwoordelijk voor het leidinggeven aan de opbouw van de Nederlandse luchtmacht. Per september 1950 veranderde de structuur en ging de commandant CLN over in de Plaatsvervanger CLS.
Door de communistische expansie in Oost-Europa werd vanaf 1948 de bondgenootschappelijke samenwerking krachtiger ter hand genomen. De personele en materiële opbouw van de luchtstrijdkrachten kwam daardoor in een stroomversnelling (Ibidem), vooral gestimuleerd door de economische en militaire hulp van de Verenigde Staten (in het kader van het Marshallplan).
Op 11 maart 1953 werd bij Koninklijk Besluit de verzelfstandiging van de Nederlandse luchtmacht geregeld. Bij Koninklijk Besluit van 10 november 1954 werd de functie van Bevelhebber der Luchtstrijdkrachten (BDL) voor de Koninklijke Luchtmacht (KLu) ingesteld. Als BDL werd aangewezen de CLS. Hij voert het bevel over de strijdkrachten van de KLu “voor zover en voor zolang dit niet als gevolg van het ter beschikking stellen van eenheden aan andere organen van het Koninkrijk of aan bondgenootschappelijke bevelsorganen aan anderen is opgedragen”, voorts is hij verantwoordelijkheid (in oorlogstijd) voor de voorziening van de KLu met onder zijn beheer gesteld personeel en materieel (KB van 17 april 1956).
Reorganisatie 1964
Het personeel- en materieelgebied waarover de CLS voordien uit eigen hoofde (ook in vredestijd) zeggenschap had, werd verplaatst naar de Opperofficier Personeel (OOP) KLu en de Directeur Materieel Koninklijke Luchtmacht (DMKLu). Tussen de genoemde opperofficieren bestond geen onderling hiërarchische verhouding; wel diende de CLS te worden beschouwd als primus inter pares en de voornaamste adviseur van de regering voor zijn krijgsmachtdeel.
De reorganisatie van 1964 veranderde niets in de bestuurlijke, politiek leidinggevende verantwoordelijkheid van de staatssecretaris ten opzichte van de KLu. De militaire topstructuur van de KLu werd op een horizontale, functionele basis gebracht met de CLS, de OOP en de DMKLu op gelijk niveau, waarbij echter de CLS werd beschouwd als de voornaamste adviseur van de politieke leiding voor zijn krijgsmachtdeel. Hoewel in bondgenootschappelijk verband een verminderde behoefte bleek aan een operationele bevelvoerende staf, blijft de behoefte aan een BDL, belast met het bevel over de KLu zowel in vredes- als oorlogstijd bestaan.
Op 10 maart 1972 kwam minister De Koster met een Ministeriële Beschikking die de positie van de Defensieraad, waar de CLS deel van uitmaakte, verstevigde. De raad zou voortaan niet langer een louter coördinerende functie hebben, maar zou zich gaan bewegen op het terrein van de beleidsvorming en –bepaling (Luchtmachtstructuren in beweging 88). In 1976 kwamen er reorganisatievoorstellen die getypeerd konden worden als “een poging tot centralisering van de besluitvorming door horizontalisering van de defensiestructuur”. Dit werd uitgewerkt in de nota ‘ Om de veiligheid van het bestaan. Defensiebeleid in de jaren 1974-1983 ‘. Op 1 december 1976 werd de matrixorganisatie ingevoerd. De top van de ministeriële organisatie van de drie krijgsmachtonderdelen werd in hoofdzaak gevormd door een aan elkaar nevengeschikt viermanschap, per krijgsmachtdeel bestaande uit de Chef Staf, de Directeur Personeel, de Directeur Materieel en de Directeur Economisch Beheer. Dit was tegelijk ook de Krijgsmachtdeelraad.
De Chef van de Defensiestaf (CDS) stond niet boven de CLS. Echter de CDS alsmede de directeuren-generaal hadden wel de bevoegdheid om functionele richtlijnen en aanwijzingen te geven aan de krijgsmachtgebonden topfunctionarissen. De CLS/BDL was nog steeds verenigd in één persoon, maar de BDL maakte geen deel uit van de ministeriële organisatie. De BDL was voor de taakuitvoering van de onder zijn bevel staande eenheden rechtstreeks verantwoording verschuldigd aan de Minister van Defensie.
De matrixstructuur bestond uit een complex geheel van hiërarchische, functionele en coördinerende verbanden, waardoor er tussen de vier functiegebieden ook nog eens drie soorten relaties werden gevormd. Kenmerkend voor de matrixorganisatie was dat de betrokken functionarissen te maken kregen met zowel een hiërarchische chef als met derden die uit hoofde van hun deskundigheid aanwijzingen en richtlijnen konden geven. Een goede overlegstructuur vormde in het geheel dan ook een absolute voorwaarde. Deze overlegstructuur werd gevormd door zowel functioneel gerichte (horizontale) als productgerichte (verticale) samenwerkingsverbanden (Luchtmachtstructuren in beweging 94).
De krijgsmachtdeelraden evenals de comités (personeel, materieel en Economie & Financiën) vormden onderraden van de Defensieraad, het hoogste overlegorgaan, tevens overkoepelend orgaan waarin de belangrijkste beleidsbeslissingen werden genomen ten aanzien van de plannen op de langere termijn. Binnen de KLu was de Luchtmachtraad (Lumara) het hoogste besluitvormingsorgaan (Van dit orgaan zijn weinig stukken aangetroffen). Het werd een college van bestuur dat bovendien als management alle luchtmachtaangelegenheden moest coördineren. Zij legden hun beslissingen voor aan de Defensieraad, die ze diende te bekrachtigen.
In 1991 werd er weer een nieuwe structuur ingevoerd. De centrale organisatie is in de deze structuur belast met de voorbereiding van de hoofdlijnen van het beleid, terwijl de bevelhebbers verantwoordelijk zijn voor de uitwerking en de uitvoering van dit beleid. De chef van de Defensiestaf en de directeuren-generaal richten zich op beleidsvoorbereiding en advisering van de bewindslieden en taken die te maken hebben met specifieke processen, zoals het Integraal Defensie Planningsproces, het begrotingsproces, het defensie materieelkeuze proces, het centraal gevoerde arbeidsvoorwaardenoverleg en de planmatige bevordering van de doelmatigheid.
Geschiedenis van het archiefbeheer
Voor bewerking zijn aangeboden de archieven van de Chef luchtmachtstaf / Bevelhebber der Luchtstrijdkrachten uit de periode 1951-1986, totaal 375 meter. Het archief betreft zowel beleidsvoorbereiding als beleidsuitvoering.
Er kan onderscheid worden gemaakt tussen een geclassificeerd (gerubriceerd) en een ongeclassificeerd archief, het geclassificeerde deel van het archief begint bij classificatienummers boven de 80.000. Het archief was opgemaakt op basis van het registratuurplan van het Ministerie van Defensie. De dossiers hadden naast een korte omschrijving op de omslag een unieke code.
De verwerving van het archief
Het archief is in 2013 door Ministerie van Defensie overgebracht naar het Nationaal Archief, krachtens artikel 12 van de Archiefwet 1995
Inhoud en structuur van het archief
2.13
Inhoud
Het archief van de Chef van de Luchtmachtstaf is een reconstructie van het beleid op hoofdlijnen. Een van de meest voorkomende te bewaren dossiers zijn de organisatietabellen van de verschillende onderdelen. Zo ook de dossiers die de organisatiestructuur en de bijbehorende taken weergeven. Alsmede bestaat het archief uit systemen van militair materieel, luchtvaartongevallen, dossiers op het gebied van mobilisatievoorbereiding (Vredesinstructies voor de Materiële Mobilisatie- en Oorlogsvoorbereiding (VIMM)), vanwege het historisch belang. Verder bestaat het archief uit meerjarenplannen, bestedingsplannen en bouwprogramma’s, alsmede leerplannen en specifieke stukken over vliegtuigen.
Selectie en vernietiging
Als basis voor de bewerking en de selectie dienden de volgende selectielijsten:
Selectielijst voor de neerslag van de handelingen van de Minister van Defensie als vakminister en de onder hem ressorterende actoren op het beleidsterrein militair personeel over de periode 1945-1993, 27 september 2000/R&B/OSTA/2000/1681, gepubliceerd: Staatscourant 13 december 2000, nummer 242/ pagina 11.
Selectielijst voor de neerslag van de handelingen van de Minister van Defensie en de onder hem ressorterende actoren op het beleidsterrein Militaire Operatiën vanaf 1945, C/S&A/05/933 d.d. 03-05-2005, gepubliceerd: Staatscourant 15 juli 2005, nummer 113, pagina 14.
Selectielijst voor de neerslag van de handelingen van de Minister van Defensie en de onder hem ressorterende actoren op het beleidsterrein Militair materieel over de periode vanaf 1945, 29 januari 2007/Nr. C/S&A/07/240, gepubliceerd: Staatscourant 24 april 2007, nr. 79 / pag. 111
Selectielijst voor de neerslag van de handelingen van de Minister van Defensie en de onder hem ressorterende actoren op het beleidsterrein Rijksbegroting over de periode 1945-2000, Nr. C/S/05/139 25-1-2005, gepubliceerd: Staatscourant 31 maart 2005, nummer 62/pag. 34.
Selectielijst voor de neerslag van de handelingen van de Minister van Defensie en de onder hem ressorterende actoren op het beleidsterrein Overheidsinformatievoorziening over de periode 1945-1999, C/S/03/1691, gepubliceerd: Staatscourant 20 oktober 2003, nummer 202/ pag. 11.
Selectielijst voor de neerslag van de handelingen van de Minister van Defensie, tevens als vakminister, en de onder hem ressorterende actoren en het Nationaal Comité Verzetsherdenkingskruis op het beleidsterrein Adelsbeleid, adelsrecht en het decoratiestelsel over de periode 1945-2000, nr. R&B/OSA/2002/1164, d.d. 17 mei 2002, gepubliceerd: Staatscourant 18 november 2002, nr.222 / pag. 12.
Selectielijst voor de neerslag van de handelingen van de Minister van Defensie als vakminister en de onder hem ressorterende actoren op het beleidsterrein Rijkshuisvesting over de periode vanaf 1945. 24 juni 2002/R&B/OSA2002/1182 gepubliceerd: Staatscourant 19 september 2002, nummer 180/ pagina 16.
Selectielijst voor de neerslag van de handelingen van de Minister van Defensie en de onder hem ressorterende actoren op het beleidsterrein Organisatie van de Rijksoverheid over de periode 1945-1999 C/S&A/05/1362 d.d. 5 juli 2005 gepubliceerd: Staatscourant 16 december 2005, nummer 245/pagina 25.
Hieronder zijn enkele beslissingen toegelicht die tijdens de bewerking zijn genomen. Dit is ook als leidraad voor de inventaris te gebruiken. Ze zijn onderverdeeld op basis van de verschillende RIO’s.
Militair Personeel
Het belangrijkste punt dat uit divers overleg naar voren kwam, was dat individuele zaken in de verschillende personeelsdossiers behoorden te zitten. Deze zijn in dit archief dan ook niet aangetroffen. Wat bij de CLS gebeurde was het vormgeven van het specifieke luchtmacht-personeelsbeleid. Een van de meest voorkomende te bewaren dossiers waren de organisatietabellen van de verschillende onderdelen. Die werden door de chef personeel en de CLS opgesteld en waren daarom op te vatten als beleid op hoofdlijnen. Ze zijn in deze inventaris terug te vinden onder de rubriek 21.11 (Er is voor gekozen om de verschillende onderdelen onder het commando te plaatsen waar ze in die tijd onder vielen. Dat betekent dat de onderdelen vaker in het archief terug kunnen komen. Een onderdeel kan gedurende de jaren 1950-1960 onder het Commando Luchtverdediging vallen en de jaren daarna onder het Commando Tactische Luchtstrijdkrachten ressorteren).
Militair materieel
Op het gebied van militair materieel was een verschil merkbaar tussen belangrijk- en overig materieel. Hierbij wordt verwezen naar de handelingen 29 en 30 van het RIO Militair Materieel (Handeling 29: Het voorbereiden van de besluitvorming en het beslissen inzake de verwerving van belangrijk militair materieel, zoals bepaalde typen voertuigen, schepen, vliegtuigen, wapens, wapen-, verbindings- en commandosystemen, sinds 1984 in het kader van het Defensie Materieelkeuze Proces (DMP). Hiertegenover stond handeling 30: Het beslissen inzake de verwerving van overig militair materieel alsmede het verwerven van dat materieel. Van belang was de opmerkingen uit het RIO die bij handeling 29 werden gemaakt. Onder belangrijk materiaal werd verstaan: vuurwapens, chemische wapens, lanceerinrichtingen voor torpedo's en bommen, lanceerinrichtingen voor raketten en pyrotechnische granaten, complete vuurleidingsystemen, motorvoertuigen voor personenvervoer, vrachtauto's en trekkers, sonarinstallaties, geleide projectielen, vliegtuigen (met vaste en roterende vleugels, ook onbemand), oorlogsschepen en landingsvaartuigen, passagiersschepen en troepentransportschepen, locomotieven en spoorwagens, gevechts-, aanvals- en tactische voertuigen, drijvende bruggen, pontonbruggen, vaartuigen voor speciale diensten (inbegrepen sleep-, duw- en brandspuitboten), radarmaterieel, motorrijwielen). Hier werd een duidelijk verschil gemaakt tussen onderdelen en systemen. Onderdelen werden aangemerkt als niet te bewaren en systemen als wel te bewaren archiefbescheiden. Een voorbeeld: afweergeschutssystemen werden aangemerkt als belangrijk materiaal en de benodigde munitie als onbelangrijk materiaal. Deze splitsing is in het gehele archief doorgevoerd. Ook daar waar de handelingen dit niet expliciet aangaven. Zo werden modificaties aan onbelangrijk materieel niet als te bewaren aangemerkt.
Bovendien kwamen materiële orders niet voor bewaring in aanmerking, omdat deze voor kennisgeving van onderliggende diensten afkomstig waren.
Militaire Operatiën
Op het terrein van de militaire operatiën zijn enkele handelingen gebruikt die enige toelichting verdienen. Zo werd de handeling 133 zeer strikt toegepast (Handeling 050-133 is: Het verslagleggen over schade of ongevallen van ernstige aard waarbij de krijgsmacht is betrokken en waarbij een onderzoek is ingesteld door hogere commissies of raden zoals bepaald in de voorschriften). Dat betekende dat alle luchtvaartongevallen als lichte ongevallen werden gekwalificeerd tenzij de Raad van Advies inzake Luchtvaartongevallen bij de Koninklijke Luchtmacht werd ingeschakeld. Dit werd namelijk ook in de handelingen als kenmerkend verschil tussen bewaren en vernietigen aangegeven (Handeling 050-132 is: Het verslagleggen over schade of ongevallen van beperkte aard waarbij de krijgsmacht is betrokken en waarbij geen onderzoek is ingesteld door hogere commissies of raden zoals bepaald in de voorschriften).
Op het gebied van mobilisatievoorbereiding werden de Vredesinstructies voor de Materiële Mobilisatie- en Oorlogsvoorbereiding (VIMM) als te bewaren archiefbescheiden aangemerkt. Volgens het RIO en de selectielijst met de daar geplaatste opmerkingen zijn dit echter te vernietigen stukken (In de toelichting in het RIO (Militaire operatiën paragraaf 4.2.2) op dit onderwerp staat: materiële mobilisatievoorbereiding (mmv): de maatregelen gericht op het bij mobilisatie voorzien van het juiste materieel, zoals bijvoorbeeld het opleggen van uitrustingen en voorraden bij mobilisatiecomplexen. (dit behoort tot het beleidsterrein militair materieel). Als er in het RIO van militair materieel wordt gekeken dan zijn de te gebruiken handelingen op voorraad gebied allemaal V handelingen). Vanwege het historische belang en om te laten zien hoe de Luchtmacht de verdediging van Nederland in geval van oorlog zou uitvoeren werd dit bewaard.
Verbouwingen
Dit RIO Rijkshuisvesting en de bijbehorende selectielijst werden vrijwel uitsluitend gebruikt voor te vernietigen archiefbescheiden. Dat kwam doordat op het gebied van de huisvesting het primaat voornamelijk bij de Bureau Aanleg, Beheer en Onderhoud Vliegvelden (Babov) lag. De CLS had slechts een paar taken op het gebied van de huisvesting. Deze handelingen gingen voornamelijk over het bouwbeleid over het algemeen. De taken van de CLS waren: Opstellen meerjarenplan, voorlopig bouwprogramma en vaststellen bestedingsplan. Deze plannen werden allen teruggevonden, als te bewaren aangemerkt en terug te vinden in deze inventaris. De rest van de stukken inzake verbouwingen en huisvesting werden voor vernietiging aangemerkt.
Overige selectielijsten
Op het gebied van begrotingen was er geen taak voor de CLS weggelegd. Dit werd allemaal geregeld door de Afdeling Financieel-Economische Zaken, een afdeling van het Ministerie van Defensie. De CLS had ook geen mensen hiervoor in dienst. Voor de begrotingsstukken wordt dan ook verwezen naar de archieven van het Ministerie van Defensie.
Over hulpprogramma’s, zoals de Marshallhulp, zijn in het archief geen aparte stukken aangetroffen. De stukken over deze onderwerpen waren voornamelijk in materieelsvraagstukken naar voren gekomen. Hierbij ging het onder andere over de aanschaf van militair materieel. Deze stukken zijn na overleg met Defensie als normale materieelstukken beschouwd en ook als zodanig beschreven. Ze zijn dus niet als zodanig in het archief te herkennen. Verder hebben ze ook geen aparte te bewaren status gekregen.
Aanvullingen
Op het gebied van begrotingen was er geen taak voor de CLS weggelegd. Dit werd allemaal geregeld door de Afdeling Financieel-Economische Zaken, een afdeling van het Ministerie van Defensie. De CLS had ook geen mensen hiervoor in dienst. Voor de begrotingsstukken wordt dan ook verwezen naar de archieven van het Ministerie van Defensie.
Over hulpprogramma’s, zoals de Marshallhulp, zijn in het archief geen aparte stukken aangetroffen. De stukken over deze onderwerpen waren voornamelijk in materieelsvraagstukken naar voren gekomen. Hierbij ging het onder andere over de aanschaf van militair materieel. Deze stukken zijn na overleg met Defensie als normale materieelstukken beschouwd en ook als zodanig beschreven. Ze zijn dus niet als zodanig in het archief te herkennen. Verder hebben ze ook geen aparte te bewaren status gekregen.
Ordening van het archief
De inventaris is opgebouwd op basis van het Registratuurplan voor het ministerie van Defensie, de Koninklijke landmacht en de Koninklijke luchtmacht. De hierin genoemde codes zijn overgenomen in deze inventaris. Voor ontbrekende codes wordt dan ook naar dit boekwerk verwezen.
Eén van de meest voorkomende zaken die in deze inventaris staan beschreven zijn organisatietabellen. Voor meer duidelijkheid is ervoor gekozen om alle organisatietabellen bij elkaar in rubriek 21.11.4 te plaatsen. Dat is ook in overeenstemming met de code van de tabellen; 211-148-403. Er is wel voor gekozen om de structuur te behouden die de organisatie op dat moment had. Zo kunnen onderdelen overgaan naar verschillende commando’s en daardoor kunnen organisatietabellen van dezelfde onderdelen onder meerdere commando’s voorkomen.
Alle leerplannen zijn geplaatst onder de 78.2 code. Hier zijn ze op soort opleiding verder onderverdeeld, van grondpersoneel tot vliegend personeel. Specifieke stukken over vliegtuigen zijn onderverdeeld op type (bijvoorbeeld jachtvliegtuigen) vervolgens zijn ze onderverdeeld op vliegtuigbouwer.
Aanwijzingen voor de gebruiker
Openbaarheidsbeperkingen
Na de bewerking van het archief van Chef van de Luchtmachtstaf, periode (1945) 1951 – 1986 (1996), is in overleg tussen het Nationaal Archief, het Ministerie van Defensie en de Centrale Archief Selectiedienst (vanaf 2011 Doc-Direkt), besloten om uit kostenoverwegingen het archief niet te herordenen. Dit besluit is in 2012 herzien met als gevolg dat de dossiers binnen het archief alsnog fysiek in een logische volgorde zijn geplaatst op basis van een nu numeriek oplopende inventaris.
Het Besluit Beperkende Bepalingen was echter voor deze herordening op basis van de oorspronkelijke inventarisnummers al afgegeven.
Om te voorkomen dat er een nieuw besluit moest worden afgegeven is onderstaande concordance opgenomen om van het oude nummer (zoals opgenomen in het Besluit Beperkende Bepalingen, Staatscourant 2011 nr. 17944 van 7 oktober) te komen naar het inventarisnummer zoals opgenomen in deze inventaris.